臺灣新竹地方法院民事裁定　　　　　　　　96年度抗字第15號
抗　告　人　乙○○
相　對　人　有限責任新竹第三信用合作社
法定代理人　甲○○
上列抗告人與相對人間因本票裁定事件，對於中華民國96年1月
15日本院96年度票字第119號裁定，提起抗告，本院裁定如下：
    主  文
抗告駁回。
抗告程序費用新臺幣壹仟元由抗告人負擔。
    理  由
一、按執票人向本票發票人行使追索權時，得聲請法院裁定後強
    制執行，此為票據法第123條所明文規定。又本票執票人依
    上開法條之規定，聲請法院裁定及抗告法院之裁定，僅依非
    訟案件程序，以審查強制執行許可與否，並無確定實體上法
    律關係存否之效力，如發票人就票據債務之存否有爭執時，
    應由發票人提起確認之訴，以資解決，最高法院56年台抗字
    第714號、57年台抗字第76號亦著有判例可資參照。
二、本件相對人主張伊執有抗告人與第三人何純珍為共同發票人
    ，如原裁定所示之本票乙紙，內載金額新臺幣（下同）
    200,000元，到期日為民國95年8月16日，並免除作成拒絕證
    書，詎於上開本票到期後，經相對人向抗告人提示，尚欠
    117,761元未獲付款，依票據法第123條規定聲請裁定許可強
    制執行等情，業據其提出本票乙紙為證，原裁定予以准許，
    即無不合。
三、本件抗告意旨略以：相對人曾對抗告人提起訴訟，因相對人
    之訴不合法，業經本院以96年度竹簡字第100號裁定駁回；
    且第三人何純珍已與抗告人離婚，並遷居桃園市，而相對人
    僅為保證人，雖應負擔積欠之117,761元，惟一時無法繳納
    此一龐大金額，希望能分期攤還，以表達償還債務之誠意等
    語。
四、相對人則以：抗告人並不爭執相對人執有其與第三人何純珍
    為共同發票人，如原裁定所示之本票乙紙，經屆期提示而未
    獲付款之情事，依票據法第5條第2項規定，抗告人與第三人
    何純珍應負連帶清償責任。又本票裁定事件，僅就本票是否
    具備形式要件而為審查，是抗告人以其與第三人何純珍離婚
    之事，及與本事件無涉之本院96年度竹簡字第100號裁定為
    由，提起本件抗告，顯不合法，並聲明：抗告駁回。
五、按在票據上簽名者，依票上所載文義負責；二人以上共同簽
    名時，應連帶負責；又本票發票人所負責任，與匯票承兌人
    同，票據法第5條、第121條分別定有明文，是本票發票人對
    於執票人應照本票文義擔保承兌及付款。經查，抗告人與第
    三人何純珍既為系爭本票之共同發票人，依前開法條說明，
    自應負發票人之責任，縱抗告人辯稱其與第三人何純珍業已
    離婚之事實為真，惟其亦與系爭本票是否得裁定准許強制執
    行無涉。次查，相對人係因未繳納裁判費而被本院認定其起
    訴不合程式，業經本院以96年度竹簡字第100號裁定駁回，
    並未確定實體上之法律關係，核與票據效力認定、票據權利
    之有無等情無涉，則抗告人前揭所辯，並不足採。另抗告人
    辯稱其無法繳納此金額，希望能分期攤還系爭票款之情事，
    縱使屬實，惟如何清償借款，乃兩造當事人之協議，係屬實
    體上之爭執，揆諸首揭說明，非本件非訟程序所得審究，法
    院仍應為許可強制執行之裁定。從而，抗告人提起抗告為無
    理由，應予駁回。
六、據上論結，本件抗告為無理由，依非訟事件法第46條、第24
    條第1項、第21條第2項，民事訴訟法第495條之1第1項、第
    449條第1項、第95條、第78條，裁定如主文。
中　　華　　民　　國　　96　　年　　3　　月　　29　　日
                民事第二庭　    審判長法　官　 楊明箴
                                      法　官　 黃美盈
                                      法　官　 彭淑苑
以上正本係照原本做成。
如不服本裁定，僅得於收受本裁定正本送達後10日內，以適用法
規顯有錯誤為理由，向本院提出再抗告狀，（須附繕本一份及繳
納再抗告裁判費新臺幣1,000元），經本院許可後始可再抗告。
                                      書記官   張永榮
中　　華　　民　　國　　96　　年　　3　　月　　29　　日
